# 与资产相关的政府补助是否应当包含购买相应资产的增值税部分

提问人：正在输出 ..... 时间：2016-03-08 10:36:18
被审计单位 15 年申请一项研发项目的政府补助，申报材料中的申请金额既包含购买固定资产部分，也包含弥补项目研发期间费用部分，在每笔补助发放时并不注明该笔资金的具体用途。 想请教一下，购买了项目相关的固定资产的部分，在确定与资产相关的政府补助金额时，是否应当包含购买该固定资产的增值税？ 如果包含的话，折旧与分摊的损益是否对所得税产生影响？

回答人：chenyiwei
可抵扣的进项税额本来就不会形成额外的现金流出（因为可以起到减少因缴纳增值税的现金流出的效果），因此政府补助对这部分进项税额进行补偿是没有依据的。补偿对象应当是不含税的支出或资产购置成本。